【裁判字號】    99,抗,401
【裁判日期】    990331
【裁判案由】    聲明異議
【裁判全文】
臺灣高等法院民事裁定                   99年度抗字第401號
抗  告  人  乙○○
相  對  人  甲○○
上列當事人間清償債務聲明異議事件，抗告人對於中華民國98年
12月31日臺灣板橋地方法院98年度執事聲字第122號裁定提起抗
告，本院裁定如下：
    主  文
原裁定廢棄。
    理  由
一、按債務人無財產可供強制執行，或雖有財產經強制執行後所
    得之數額仍不足清償債務時，執行法院應命債權人於一個月
    內查報債務人財產。債權人到期不為報告或查報無財產者，
    應發給憑證，交債權人收執，載明俟發見有財產時，再予強
    制執行，強制執行法第27條第1項定有明文。依此規定可知
    債權憑證係屬執行名義，可於日後發現財產時無庸繳納執行
    費用再行聲請強制執行。惟該債權憑證之可以再行強制執行
    乃源於執行法院核發債權憑證前，債權人依強制執行法第4
    條第1項所列各款取得之原執行名義，合先敘明。
二、經查本件強制執行係抗告人持原執行法院所核發93年板院輔
    93執星字第14264號債權憑證，依據強制執行法第27條第2項
    之規定，以發現債務人有財產正由原執行法院以97年度執字
    第59208號強制執行拍賣中，聲請再予強制執行（見原執行
    法院卷第7-9頁）。觀之抗告人所提出之債權憑證，所記載
    執行名義為原法院93年度促字第4016號支付命令及確定證明
    書，堪認抗告人之原執行名義係確定支付命令，而非本票准
    許強制執行裁定甚明。從而，原執行法院司法事務官以98年
    1 月7日板院輔98執星字第1108號函命抗告人補正本票正本
    （見前引卷第16頁），顯有未合。雖抗告人於嗣後另提出原
    法院94年度票字第10122號本票准許強制執行裁定及確定證
    明書（見前引卷第44-46頁），並另繳納執行費聲請強制執
    行（見前引卷第18頁），因無法提出本票正本以資證明其為
    執票人，而經原執行法院司法事務官認該部分強制執行之聲
    請，係屬無據，然就抗告人以債權憑證聲請強制執行部分，
    既未經其撤回而仍繫屬於原執行法院，且抗告人亦已查報相
    對人即債務人有坐落台北縣林口鄉○○段453、454地號土地
    之財產，現正在原執行法院97年度執字第59208號案執行拍
    賣中，聲請併案執行，顯難認抗告人未陳報相對人即債務人
    財產。且依強制執行法第19條第2項規定，執行法院得向稅
    捐及其他有關機關、團體或知悉債務人財產之人調查債務人
    財產狀況，受調查者不得拒絕。本件相對人即債務人之財產
    既已另由原執行法院97年度執字第59208號執行事件執行中
    ，縱該案嗣後因原債權人撤回強制執行而終結，原執行法院
    亦非不得依職權調取卷宗查明，故原執行法院司法事務官逕
    以抗告人未補正相關土地登記謄本，亦未說明辦理情形，而
    處分駁回抗告人所為強制執行之聲請，自有違誤。從而原裁
    定駁回抗告人對之所為之聲明異議，即有未合，抗告意旨指
    摘原裁定不當，聲明廢棄，為有理由，爰將原裁定廢棄，發
    回原執行法院另為適法處理。
三、據上論結，本件抗告為有理由，依強制執行法第30條之1，
    民事訴訟法第492條，裁定如主文。
中    華    民    國    99    年    3    月     31    日
                  民事第六庭
                        審判長法  官 林鄉誠
                              法  官 梁玉芬
                              法  官 張  蘭
正本係照原本作成。
不得再抗告。
中    華    民    國    99    年    4     月     1    日
                              書記官 黃麗玲

司法院資訊處製作；財團法人民間司法改革基金會備份。
